# 请教陈版，关联方支付

提问人：Fgwgn 时间：2020-04-14 11:58:35
请教陈版，《企业会计制度》：如果A、B公司的最终控股方相同，A公司为休眠的公司，接受第三方常规审计税务服务并签订合同，B公司为其支付服务款项，A公司是否必须入账？如果入账，是否A公司计入资本公积，B公司作为债务豁免损失处理，计入营业外支出？
在企业会计准则下，必须入账？是否作为具有商业实质的正常债务豁免，双方均计入损益？
辛苦陈版解答！

回答人：chenyiwei
在《企业会计制度》下，对此规定不明确，A公司没有必须将该费用入账的规定。
在企业会计准则下，这个问题是明确的，即双方按权益性交易原则处理。

提问人：Fgwgn 时间：2020-04-16 10:17:51
在企业会计准则下，双方按权益性交易原则处理，是否A公司计入资本公积？B公司应该视同分配？还是计入长投（视同投资但是没有股权）？

回答人：chenyiwei
A公司计入资本公积；B公司应该视同分配。